臺灣新竹地方法院刑事判決　　　　　　　 95年度易字第559號
　　公　訴　人　臺灣新竹地方法院檢察署檢察官
　　被　　　告　丙○○
　　　　　　　　　　　　　東段.
　　　　　　　　　　　（現因另案羈押在臺灣新竹看守所中）
上列被告因竊盜案件，經檢察官提起公訴（95年度速偵字第1728
號），本院依簡式審判程序判決如下：
    主  文
丙○○共同攜帶兇器竊盜，未遂，累犯，處有期徒刑捌月。扣案
之鐵鎚貳支、一字型螺絲起子貳支，均沒收。
    事  實
一、丙○○前於民國92年間，因詐欺案件，經本院於93年7月22
    日以93年度易字第131號判處有期徒刑9月確定。又於92年間
    ，因竊盜案件，經臺灣桃園地方法院於93年10月4日以93年
    度壢簡字第950號判處應執行有期徒刑6月確定。復於93年間
    ，因贓物案件，經本院新竹簡易庭於94年7月11日以94年度
    竹簡字第182號判處有期徒刑5月確定。上開3案件接續執行
    ，並於95年7月24日縮短刑期執行完畢。
二、丙○○仍不知悔改，夥同乙○○（本院另行審結）基於意圖
    為自己不法所有之竊盜犯意聯絡，共同於95年10月14日下午
    3時30分，見甲○○所有之新竹市○區○○路2段595號之空
    屋無人看管有機可趁之際，持客觀上足以對人生命、身體造
    成危害，可供兇器使用之鐵鎚2支、一字型螺絲起子2支，推
    開鬆脫、半掩之鐵捲門進入空屋內，分由丙○○自1樓往上
    、乙○○自4樓往下，各持鐵鎚1支、一字型螺絲起子1支，
    著手撬取該空屋內樓梯之銅壓條，欲竊取銅壓條販售牟利，
    惟尚未離去前，即為警當場查獲，致未得逞。並扣得鐵鎚2
    支、一字型螺絲起子2支及丙○○取下之銅壓條20支、乙○○取下之銅壓條18條（共價值新臺幣1萬8,000元）。
三、案經甲○○告訴及新竹市警察局第三分局報請臺灣新竹地方
    法院檢察署檢察官偵查起訴。
    理  由
甲、程序部分
    本件被告丙○○所犯竊盜罪，係非死刑、無期徒刑、最輕本
    刑為3年以上有期徒刑之罪，被告於本院準備程序進行中，
    就被訴事實為有罪之陳述，經本院合議庭認合於刑事訴訟法
    第273條之1第1項之規定，裁定進行簡式審判程序。
乙、實體部分
一、訊據被告丙○○就事實二所載之犯罪事實，於本院準備程序
    、審理中均自白認罪，核與同案被告乙○○於警詢、偵訊供
    承情節相符，並經告訴人甲○○於警詢中指訴遭竊情節在卷
    可參，且有贓物認領保管單1紙、照片12幀附卷可稽，復有
    被告2人持用之鐵鎚2支、一字型螺絲起子2支扣案可資佐證
    ，是認被告丙○○上開自白內容應與事實相符，從而，本件
    事證已臻明確，被告丙○○攜帶兇器竊盜犯行堪予認定，自
    應依法予以論罪科刑。
二、論罪科刑
（一）被告丙○○為事實二所載行為時，持用鐵鎚1支、一字型
      螺絲起子1支，客觀上足以對人之生命、身體安全構成威
      脅且具有危險性，應屬兇器；又被告丙○○著手竊取銅壓
      條，尚未攜離現場即為警查獲，致未得逞，核其所為，係
      犯刑法第321條第2項、第1項第3款之攜帶兇器竊盜未遂罪
      。
（二）被告丙○○已著手於犯罪行為之實行而不遂，為未遂犯，
      應依刑法第25條第2項之規定，減輕其刑。
（三）被告丙○○與共犯乙○○間，有犯意之聯絡及行為之分擔
      ，為共同正犯
（四）被告丙○○前於92年間，因詐欺案件，經本院於93年7月2
      2日以93年度易字第131號判處有期徒刑9月確定。又於92
      年間，因竊盜案件，經臺灣桃園地方法院於93年10月4日
      以93年度壢簡字第950號判處應執行有期徒刑6月確定。復
      於93年間，因贓物案件，經本院新竹簡易庭於94年7月11
      日以94年度竹簡字第182號判處有期徒刑5月確定。上開3
      案件接續執行，並於95年7月24日縮短刑期執行完畢等情
      ，有臺灣高等法院被告前案紀錄表、臺灣新竹地方法院檢
      察署刑案資料查註紀錄表附卷可佐，被告前受有期徒刑之
      執行完畢後，其於5年以內故意再犯本件有期徒刑以上之
      罪，為累犯，應依刑法第47條第1項之規定，加重其刑。
      且因被告丙○○有上開刑之加重及減輕事由，依法先加重
      其刑再減輕其刑。
（五）爰審酌被告丙○○正值青年，當力圖向上，猶思不勞而獲
      ，並夥同共犯乙○○竊取他人財物供己所用，致告訴人遭
      受財產上損害，併審酌其行竊手段、方式，所生危害程度
      ，暨其犯後坦承犯行堪稱態度良好等一切情狀，認公訴人
      求處有期徒刑10月尚屬過重，爰量處如主文所示之刑。
三、扣案之鐵鎚2支、一字型螺絲起子2支，不論屬被告丙○○所
    有、或共犯乙○○所有，均為供被告與共犯犯罪所用之物，
    依刑法第38條第1項第2款規定，併予宣告沒收。
四、被告乙○○部分，待本院通緝到案後，另行審結。
五、據上論斷，應依刑事訴訟法第273條之1第1項、第299條第1
    項前段，刑法第28條、第321條第2項、第1項第3款、第25條
    第2項、第47條第1項、第38條第1項第2款，判決如主文。
本案經檢察官張凱絜到庭執行職務。
中　　華　　民　　國　　96　　年　　1 　　月　　16　　日
                            刑事第一庭法　官    黃美文
以上正本證明與原本無異。
如不服本判決應於收受本判決後十日內向本院提出上訴書狀，其
未敘述上訴理由者，並得於提起上訴後十日內向本院補提理由書
狀( 均須按他造當事人之人數附繕本 )「切勿逕送上級法院」。
中　　華　　民　　國　　96　　年　　1 　　月　　16　　日
                                      書記官     陳怡芳
附錄本案論罪科刑所適用法條全文：
中華民國刑法第321條
（加重竊盜罪）
犯竊盜罪而有左列情形之一者，處 6 月以上、 5 年以下有期徒
刑：
一、於夜間侵入住宅或有人居住之建築物、船艦或隱匿其內而犯
    之者。
二、毀越門扇、牆垣或其他安全設備而犯之者。
三、攜帶兇器而犯之者。
四、結夥三人以上而犯之者。
五、乘火災、水災或其他災害之際而犯之者。
六、在車站或埠頭而犯之者。
前項之未遂犯罰之。
